最　高　行　政　法　院　裁　定　　　　　　　　　九十一年度裁字第一二七八號
　　上　訴　人　甲○○
　　被 上訴 人　桃園縣稅捐稽徵處
　　代　表　人　乙○○
右當事人間因地價稅事件，上訴人對於中華民國九十年八月二十三日臺北高等行政法
院八十九年度訴字第一八六五號判決，提起上訴，本院裁定如左︰
　　主  文
上訴駁回。
上訴審訴訟費用由上訴人負擔。
　　理  由
一、按當事人依行政訴訟法第二百四十二條、第二百四十三條第一項規定，以高等行
    政法院判決有違背法令、不適用法規或適用法規不當為上訴最高行政法院之理由
    時，其上訴狀或理由書應有具體之指摘，並揭示該法規之條項或其內容。若係成
    文法以外之法則，應揭示該法則之意旨。倘為司法院解釋、或本院之判例，則應
    揭示該判解之字號或其內容。上訴狀或理由書如未依此項方法表明者，即難認為
    已對高等行政法院判決之違背法令有具體之指摘，其上訴自難認為合法。
二、本件上訴人因民國八十八年度地價稅核課事件，對於原審判決其敗訴部分提起上
    訴，其意旨略謂：坐落桃園縣大溪鎮○○段上石屯小段第五九－二、一○七－五
    二、一○一－二等號三筆土地，業經本院八十九年度判字第九一六號判決，認定
    不應課徵地價稅，本件就第五九－二、一一○－二號二筆土地課徵地價稅原判決
    不察，遽予維持，均屬不當。又第一一○－二號土地上之招牌、電塔係臺灣電力
    公司及附近商家之侵權行為，刻在排除中，非上訴人作非農業使用。且上訴人所
    有同段第一○六－一、一○七－一等多筆土地，自日據時代即為日本政府強占作
    為道路用地，臺灣光復後，國民政府道路拓寬，竟僅徵收拓寬部分土地，置強占
    土地於不顧；上訴人依司法院釋字第四○○號及四四○號解釋，既得以無權使用
    系爭土地之不當得利或損害賠償或損失補償，或基於無償取得公用地役關係，應
    返還公法上之不當得利、損害賠償或損失補償，抵繳稅款，則被上訴人原應向有
    關機關查明上訴人可得之上開金額為何，是否足以抵繳應繳納地價稅，再據以決
    定本件地價稅之課徵是否合法，竟不為之，遽引與本件無關之稅捐稽徵法第二十
    九條、同法施行細則第八條，並曲解財政部七十九年台財稅第七九○一二五二七
    四號函之內容，駁回上訴人復查之聲請。訴願決定機關更未詳審臺灣高等法院八
    十八年度上字第八五五號民事確定判決之意旨，遽予駁回上訴人之訴願，均於法
    未合，應請鈞院予以撤銷，並令為適法之處分等語。核其內容僅一再重複述說其
    在原審所為主張，難認為對該部分原審判決之如何違背法令已有具體之指摘，依
    首開說明，其上訴為不合法，應予駁回。
三、依行政訴訟法第二百四十九條第一項前段、第一百零四條、民事訴訟法第九十五
    條、第七十八條，裁定如主文。
中　　華　　民　　國　　九十一　　　年　　　十一　　　月　　　十四　　　日
                    最 高 行 政 法 院  第 四 庭
                                審 判 長 法  官　　　廖　政　雄
                                         法  官　　　趙　永　康
                                         法  官　　　林　清　祥
                                         法  官　　　鍾　耀　光
                                         法  官　　　姜　仁　脩
右  正  本  證  明  與  原  本  無  異
　　　　　　　　　　　　　　　　　　　　 法院書記官　張　雅　琴
中　　華　　民　　國　　九十一　　　年　　　十一　　　月　　　十五　　　日
